【裁判字號】    88,上訴,2145
【裁判日期】    890131
【裁判案由】    毒品危害防制條例
【裁判全文】
臺灣高等法院臺中分院刑事判決          民國八十八年度上訴字第二一四五號
    上  訴  人  臺灣臺中地方法院檢察署檢察官
    被      告  丙○○
                乙○○
右上訴人因被告等毒品危害防制條例案件，不服台灣台中地方法院中華民國八十八年
八月廿六日第一審判決（民國八十八年度訴字第九四九號，起訴案號：台灣台中地方
法院檢察署民國八十八年度偵字第五○八五、六八一九號），提起上訴，本院判決如
左：
    主      文
原判決撤銷。
丙○○轉讓第二級毒品，累犯，處有期徒刑柒月；安非他命貳包淨重參點玖參公克沒
收。乙○○連續轉讓禁藥，累犯，處有期徒刑陸月。
    事      實
一、丙○○曾於民國（下同）八十六年間，因麻醉藥品管理條例案件，經原審法院判
    處有期徒刑八月，於八十六年十二月二十八日執行完畢；乙○○亦因麻醉藥品管
    理條例案件經本院各判處有期徒刑三年及七月，應執行有期徒刑三年四月，於八
    十六年一月十九日執行完畢。均不知悔改，乙○○基於概括之犯意，於八十五年
    間（起訴書誤載為八十七年十月間），在台中市○○路二之一三八號之家中，先
    後二次轉讓禁藥安非他命予丁○○吸用。丙○○則於八十七年十月間，在上址，
    將第二級毒品安非他命，轉讓予丁○○吸用。嗣於八十八年二月十日下午十時許
    ，在上址為警查獲丙○○、丁○○共處一室，並在丙○○身上查出安非他命二小
    包共淨重三‧九三公克，而查獲上情。
二、案經台中市警察局，移送台灣台中地方法院檢察署檢察官，偵查起訴。
    理      由
一、訊據被告丙○○、乙○○均矢口否認右揭事實，丙○○辯稱，丁○○是其同居人
    ，是丁○○自己拿取安非他命吸用，其並無拿安非他命給丁○○吸用。乙○○辯
    稱，安非他命很貴，且其與丁○○有仇，其無可能拿安非他命給丁○○吸用云云
    。
二、第查，乙○○確在八十五年間先後二次拿安非他命予丁○○吸用，已據丙○○於
發案之初，在警訊中，供述甚詳（見八十八年度偵字第十頁背面）。乙○○於警
    訊中經警訊時對丙○○之上開供詞作何解釋時，亦坦承因伊與丁○○係朋友關係
    ，所以才提供安非他命予丁○○吸用。足見丙○○之供述，與事實相符，自屬可
    採，乙○○所辯，無非飾卸之詞，要無可採，其犯行堪資認定。
三、次查，丙○○確有將第二級毒品安非他命轉讓予丁○○吸用，亦據丙○○於警訊
    中，坦承不諱（見八十八年度偵字第五○八號卷第十一頁正面），復有在其身上
    查獲二包粉末可供佐證，且該二包粉本經送請法務部調查局檢驗，亦認係安非他
    命，共淨重三‧九三公克，有00000000號檢驗通知書附卷第六十三頁可
    稽，故其自白核與事實相符。再為空口否認無非卸責之詞，並無可採，犯行亦堪
    認定。至丁○○雖供稱，被告二人係販售其安非他命，然為被告等所否認，且廖
    女與丙○○係同居關係又同住於乙○○宅內，關係親密，談買賣自與常情有違，
    故尚不能據以為被告二人不利之認定。
四、查安非他命在八十七年五月二十日毒品危害防制條例公布後係屬第二級毒品，在
    此之前因被麻醉藥品管理條例第十條規定限供醫學及科學上之需用，不得非法輸
    入、製造、運輸、販售、持有、施打、吸用、而被列為禁藥。故核被告丙○○所
    為係犯毒品第八條第二項之轉讓第二級毒品罪，被告乙○○犯罪後，毒品危害防
    制條例已於八十七年五月二十日修正公布比較新舊法規定，以茲事法有利於被告
    ，核其所為係犯藥事法第八十三條第一項之轉讓禁藥罪，公訴人認犯毒品危害防
    制條例第八條第二項之轉讓第二級毒品罪核有未洽，起訴法條應予變更，被告二
    人持有安非他命之行為，應為轉讓行為所吸收，均不另論罪。乙○○前後二次犯
    行，犯意概括，應依連續犯以一罪論處。丙○○曾於民國（下同）八十六年間，
    因麻醉藥品管理條例案件，經原審法院判處有期徒刑八月，於八十六年十二月二
    十八日執行完畢；乙○○亦因麻醉藥品管理條例案件經本院各判處有期徒刑三年
    及七月，應執行有期徒刑三年四月，於八十六年一月十九日執行完畢。有刑案資
    料查註紀錄表在卷為憑，於五年內再犯本罪，均應依累犯規定加重其刑。
五、第一審等犯罪事證，已臻明確，原審未予依法論科，核有未合，上訴人上訴意旨
    ，執此指摘原審判決不當，顯有理由，應由本院將原審判決撤銷改判。茲審酌被
    告二人雖均素行不良，然轉讓之安非他命不當，犯罪所生之損害不大，且於警訊
    中坦承犯、態度尚佳、故分別科處如主文第二、三項所示之刑，安非他命二小包
    共淨重三‧九三公克雖尚不能證明係丙○○供轉讓之物，然係違禁物，為丙○○
    所持有，應在其主刑下宣告沒收。
據上論斷，應依刑事訴訟法第三百六十九條第一項前段、第三百六十四條、第三百條
、第二百九十九條第一項前段，藥事法第八十三條第一項，毒品危害防制條例第八條
第二項，刑法第二條第一項但書、第十一條、第五十六條、第四十七條、第三十八條
第一項第一款，判決如主文。
本案經檢察官甲○○到庭執行職務。
中      華      民      國    八十九     年      一       月   三十一   日
                                  臺灣高等法院臺中分院刑事第九庭
                                        審判長法  官  胡  森  田
                                              法  官  蕭  錦  鍾
                                              法  官  黃  日  隆
右正本證明與原本無異。
如不服本判決應於收受送達後十日內向本院提出上訴書狀，其未述上訴之理由者並
得於提起上訴後十日內向本院補提理由書（均須按他造當事人之人數附繕本）。
                                  書記官  林  明  冬
中      華      民      國    八十九     年      二       月     一     日
                                                                        Ｄ


司法院資訊處製作；財團法人民間司法改革基金會備份。
